臺灣臺北地方法院刑事裁定　　　　　　　　　　　　九十三年度簡上字第一四八號
　　抗　告　人　　甲○○
　　即　被　告
右列抗告人即被告因違反證券交易法案件，不服本院九十二年度簡字第四二七０號中
華民國九十三年五月四日所為第一審裁定，提起抗告，本院管轄之第二審合議庭裁定
如左：
    主      文
抗告駁回。
    理      由
一、抗告意旨略以：按審判中簡易程序之認罪協商應由被告向法院請求或檢察官依照
    被告之表示向法院請求，亦即認罪協商簡易判決之發動由被告提出，始有不得上
    訴之限制。查抗告人即被告甲○○於鈞院九十一年度訴字第一六五五號違反證券
    交易法案件行準備程序時係表示：「我願意認罪，同意檢察官之求刑。」，因此
    並不受刑事訴訟法第四百五十五條之一第二項不得上訴之限制規定，且鈞院九十
    二年度簡字第四二七０號刑事簡易判決竟前後記載「如不服本判決，應於判決送
    達後十日內向本院提出上訴狀。」及「不得上訴」之意旨，致使抗告人遲誤上訴
    期間，爰就鈞院九十二年度簡字第四二七０號駁回聲請上訴之裁定提起抗告等語
    。
二、按被告自白犯罪未為願受科刑之範圍或願意接受緩刑之宣告之表示者，在審判中
    得向法院為之，檢察官亦得依被告之表示向法院求刑或請求為緩刑之宣告。又依
    第四百五十一條之一之請求所為之科刑判決，不得上訴，刑事訴訟法第四百五十
    一條之一第三項、第四百五十五條之一第二項分別定有明文。次按原審法院認為
    上訴不合法律上之程式或法律上不應准許或其上訴權已經喪失者，應以裁定駁回
    之；對於適用簡易程序案件所為裁定有不服者，得抗告於管轄之第二審地方法院
    合議庭，刑事訴訟法第三百六十二條本文、第四百五十五條之一第四項分別定有
    明文。又刑事訴訟法第四百十二條：「抗告法院認為抗告無理由者，應以裁定駁
    回之。」規定並為簡易程序所準用，同法第四百五十五條之一第五項定有明文。
三、經查，本件抗告人因違反證券交易法案件，經檢察官以九十二年度偵字第八０一
    三號提起公訴，於九十二年九月十九日繫屬於本院（九十二年度訴字第一六五五
    號），抗告人嗣於九十二年十一月二十七日本院準備程序時表示願意認罪，依該
    準備程序筆錄之記載內容：「法官問：對於起訴事實是否認罪？被告答：我願意
    認罪，同意檢察官之求刑。辯護人答：請求審判長求刑部分是否可以考量減輕一
    點。法官問檢察官：是否可以認罪協商？檢察官答：被告願意認罪，公訴人求刑
    五個月，並一併宣告緩刑二年。法官徵詢檢察官、被告、辯護人：對本案依刑事
    訴訟法第四百四十九條第二項規定，不依通常程序，逕以簡易判決處刑，有無意
    見？檢察官答：沒有意見。辯護人答：沒有意見。被告答：沒有意見。法官告知
    被告自白犯罪，接受檢察官上開科刑之範圍，改依簡易判決處刑，不得上訴。法
    官問被告：是否瞭解？被告答：瞭解。辯護人答：瞭解。法官諭本件改以簡易判
    決處刑程序辦理，候核辦。」及參酌本院於九十二年十月三十日、十一月二十日
    行準備程序時，檢察官就被告認罪，求刑有期徒刑一年，緩刑五年，改為求刑有
    期徒刑八月，緩刑三年等情以觀（以上均詳見本院九十二年度訴字第一六五五號
    刑事卷宗），顯見本案於受命法官歷次行準備程序時，均有曉諭抗告人及其選任
    辯護人刑事訴訟法關於認罪協商之簡易判決處刑規定，當事人並就應量處之刑罰
    一再地協商減輕之，從而，於本院原審裁定不經通常程序，改以簡易判決處刑之
    前，無論求刑之發動係肇始於檢察官或抗告人，抗告人既向法院表示願意認罪協
    商，檢察官並據最後與抗告人協商之刑度向法院為具體之求刑，原審依抗告人及
    檢察官之請求所為之科刑判決，依照前揭法律規定，抗告人及檢察官當均不得上
    訴，換言之，抗告人提起上訴即為法律上不應准許。
四、次查、判決得否上訴及上訴之不變期間均係基於法律之規定，法院無權將之變更
    或延長、縮短，且刑事訴訟法第三百十四條第一項雖規定對於判決得上訴者，應
    於送達當事人之正本內記載其期間及提出上訴狀之法院；惟此為訓示規定，送達
    當事人之判決正本縱未為此項記載或為錯誤之記載，法律規定亦未因此變更，判
    決之得否上訴及上訴期間之進行，自不因此而受影響。本件抗告人及檢察官均不
    得提起上訴，已如前述，是原審九十二年度簡字第四二七０號簡易判決內雖同時
    記載「如不服本判決，應於判決送達後十日內，向本院提出上訴狀。」及「不得
    上訴。」等語，顯係贅載「如不服本判決，應於判決送達後十日內，向本院提出
    上訴狀。」，當不得因此記載而使案件變更為得提起上訴。綜上所述，原審依刑
    事訴訟法第四百五十五條之一第三項準用同法第三百六十二條本文規定裁定駁回
    上訴之聲請，與法相合，抗告人執以提起抗告之理由，與法有違，為無理由，應
    予駁回。
據上論斷，應依刑事訴訟法第四百五十五條之一第四項、第五項、第四百十二條裁定
如主文。
中      華      民      國    九十三    年   　 七　　  月　　  七　    日
                                    臺灣臺北地方法院刑事第十一庭
                                        審判長法  官  劉方慈
                                              法  官  林庚棟
                                              法  官  朱夢蘋
右正本證明與原本無異。
得於五日內提起抗告。
                                              書記官  周小玲
中　　　華　　　民　　　國　　九十三　　年　　　七　　　月　　　九　　　日
